臺灣桃園地方法院小額民事判決
111年度桃保險小字第279號
原      告  旺旺友聯產物保險股份有限公司

法定代理人  劉自明  
訴訟代理人  陳君儀  
            彭欣如  
被      告  許文進  

上列當事人間請求損害賠償(交通)事件，本院於民國111年9月27
日言詞辯論終結，判決如下：
    主      文
被告應給付原告18,208元，及自民國111年1月25日起至清償日止
，按週年利率5％計算之利息。
訴訟費用新臺幣1,000元由被告負擔。
本判決得假執行。
    事實及理由
壹、程序方面：按小額訴訟之訴狀送達後，原告不得將原訴變更
    或追加他訴，但擴張或減縮應受判決事項之聲明者，不在此
    限，民事訴訟法第436條之23、第436條第2項、第255條第1
    項但書第3款分別定有明文。經查，本件原告原起訴聲明：
    「被告應給付原告新臺幣（下同）18,388元，及自起訴狀繕
    本送達翌日起至清償日止，按週年利率5％計算之利息」，嗣
    於民國111年8月9日言詞辯論期日變更聲明為：「被告應給
    付原告18,208元，及自起訴狀繕本送達翌日起至清償日止，
    按週年利率5％計算之利息」（見本院卷第40頁）。經核原告
    上開所為，係屬減縮應受判決事項之聲明，揆諸前揭規定及
    說明，自應准許。
貳、實體方面：
一、原告主張：被告於109年3月3日上午8時22分許，駕駛車牌號
    碼0000-00號自用小客車（下稱被告車輛），沿國道一號由
    南往北方向行駛，行經國道一號北上48公里300公尺處，本
    應注意變換車道時應禮讓直行車先行，且依當時天候、路況
    並無不能注意之情事，竟疏未注意及此而變換車道。適有原
    告所承保，由訴外人林宜臻所有，訴外人魏守新駕駛之車牌
    號碼0000-00號自用小客車（下稱原告方車輛）行經該處而
    發生碰撞（下稱系爭事故），致原告方車輛受損。原告方車
    輛送修後，總計支出修復費用新臺幣（下同）18,388元（含
    工資費用5,000元、烤漆13,188元及零件費用200元），原告
    業依保險契約理賠全數理賠完畢，而依保險法第53條取得代
    位求償權，爰依保險法第53條、民法第184條第1項、第191
    條之2規定，提起本件訴訟等語，並聲明：被告應給付原告1
    8,208元，及自起訴狀繕本送達翌日起至清償日止，按週年
    利率5％計算之利息。
二、被告則以：我僅撞到原告方車輛之車門，沒有撞到保險桿，
    且我撞到的車是黑色，不是鈞院卷照片內所示車輛。再者原
    告時隔1年多才對我起訴，若這1年間有其他損害，難道也要
    我負責。我跟原告保戶的事故只有擦撞，最多幾千元就能處
    理，怎麼可以向我要這麼多等語資為抗辯，並聲明：原告之
    訴駁回。
三、原告主張原告方車輛因系爭車禍受有損害，被告應負侵權行
    為損害賠償之責等語，為被告所否認，並以前詞置辯。是本
    院應審酌者為：㈠原告方車輛是否為系爭事故發生當日與被
    告發生事故之車輛？㈡如是，原告得請求被告賠償之損害額
    為何？茲分述如下：
　㈠原告方車輛確為系爭事故發生當日與被告發生事故之車輛
　　⒈原告主張被告與魏守新有於前揭時地，分別駕駛被告車輛
      及原告方車輛發生碰撞，致原告方車輛受有車損，業據其
      提出國道公路警察局道路交通事故當事人登記聯單、道路
      交通事故現場圖、國道公路警察局第一公路警察大隊道路
      交通事故初步分析研判表、鉅獅汽車股份有限公司開立之
      報價單與統一發票、旺旺友聯產物保險公司汽車險理賠計
      算書等為證（見本院卷第6至12頁）。並有內政部警政署
      國道公路警察局第一公路警察大隊111年2月7日國道警一
      交字第1111001188號函覆之國道公路警察局第一公路警察
      大隊道路交通事故初步分析研判表、道路交通事故現場圖
      、道路交通事故調查報告表、國道公路市察局道路交通事
      故談話紀錄表、當事車輛照片等資料（見本院卷第17至25
      頁）可為佐證。
　　⒉被告固否認原告方車輛為案發當日與其發生碰撞之車輛，
      然查內政部警政署國道公路警察局第一公路警察大隊函覆
      之國道公路警察局第一公路警察大隊道路交通事故初步分
      析研判表之肇事時間欄記載「109年3月3日8時22分」，當
      事人欄記載「甲○○」、「魏守新」，車牌號碼欄記載「05
      60-FL」、「0780-J8」（見本院卷第18頁），道路交通事
      故現場圖之備考欄記載「A車：0560-FL」、「B車：0780-
      J8」（見本院卷第19頁），此與原告提出之國道公路警察
      局道路交通事故當事人登記聯單上明確記載事故發生時間
      為「109年3月2日8時22分」、地點為「國道一路北向48公
      里300公尺入口匝道南崁外側」、第一當事人為「甲○○，
      車牌號碼0000-00，電話：0000000000」，第二當事人為
      「魏守新，車牌號碼：0000-00，電話：0000000000」（
      見本院卷第6頁）互核相符。
　　⒊再者，事故發生後警員為被告製作警詢筆錄時問及肇事經
      過，被告回復以「…我當時從右後照鏡發現後方車輛（078
      0-J8）離我很遠，我才變換車道過去…」等語，該筆錄內
      容更經被告本人親自簽名（見本院卷第22頁）。而本院當
      庭勘驗內政部警政署國道公路警察局第一公路警察大隊提
      供之事故相關照片，照片中明確攝得兩車車號分別為「07
      80-J8」及「0560-FL」（見本院卷第25至26頁）。足見系
      爭事故涉及之車輛確為被告所駕駛之車牌號碼0000-00自
      用小客車及魏守新所駕駛之車牌號碼0000-00自用小客車
      無訛。被告空言否認與其發生碰撞之車輛並非原告方車輛
      ，卻未能提出任何證據佐證，自不足採。
　㈡原告向被告請求損害賠償18,208元，為有理由
　　⒈依民法第196條請求賠償物被毀損所減少之價額，得以修復
      費用為估定之標準，但以必要者為限。例如：修理材料以
      新品換舊品，應予折舊。被害人如能證明其物因毀損所減
      少之價額，超過必要之修復費用時，就其差額，仍得請求
      賠償（最高法院96年度台上字第188號判決參照）。
　　⒉原告主張修車費用支出18,388元等情，業據提出鉅獅汽車
      股份有限公司開立之報價單與統一發票為證（見本院卷第
      10至11頁），上開報價單上記載之車號為「0780-J8」，
      車主姓名欄記載「林宜臻」，並在林宜臻字樣之上方另有
      「魏Z 0000000000」之字樣，此與系爭事故中原告方車輛
      駕駛人之姓氏及手機門號相符，堪認係由系爭事故之當事
      人魏守新將車輛交修；又上開報價上記載之交修內容為「
      左後葉板金、左後燈拆裝、後保桿拆裝、後保桿維修」及
      「烤漆後保桿、左後葉、烤漆爐調漆費」等項目，均與原
      告方車輛在系爭事故車發生碰撞之位置（即該車左後方）
      相符，應認交修項目均係因系爭事故所生之損害無誤。
　　⒊被告固辯稱原告時隔1年方提起本件訴訟，如同此1年間所
      生與系爭事故無關之車損均要求其負責等語，然查原告提
      出之統一發票日期為109年4月23日（見本院卷第11頁），
      足見原告請求之維修費用在當日之前即已修繕完畢。又考
      量系爭事故發生後，當事人將車輛交修、待料、維修，及
      事後原告內部審核、撥款等作業所需時間，車輛完修時間
      與開立發票時間相差1月並非違反常情，被告辯稱原告要
      求其負責事故發生後至起訴前之維修費用，實有誤解。而
      被告空言抗辯系爭事故所生損害最多幾千元即能修復，並
      未舉證以實其說，本院無從採為對其有利之認定。
　　⒋至原告所得請求之金額，依前開說明原告僅得請求被告支
      付回復原狀所必要之費用，即折舊後之修復費用。行政院
      所頒固定資產耐用年數表及固定資產折舊率之規定，「非
      運輸業用客車、貨車」之耐用年數為5年，依定率遞減法
      每年折舊1000分之369，另依營利事業所得稅查核準則第9
      5條第6項規定「固定資產提列折舊採用定率遞減法者，以
      1年為計算單位，其使用期間未滿1年者，按實際使用之月
      數相當於全年之比例計算之，不滿1月者，以1月計」。原
      告方車輛係101年1月出廠，有該車行車執照可佐（見本院
      卷第9頁），則該車輛自出廠日起至系爭事故發生日即年1
      09年3月3日止，實際使用年數已逾5年，揆諸上開說明，
      自應以原告請求維修新品材料費用200元為基礎，扣除新
      品材料之折舊額後，殘餘價值為20元（計算式：200×1/10
      ＝20），另加無須計算折樓之工資5,000元及烤漆13,188元
      ，總計18,208元即為原告本件得請求之修復費用。
四、又給付無確定期限者，債務人於債權人得請求給付時，經其
    催告而未為給付，自受催告時起，負遲延責任。其經債權人
    起訴而送達訴狀，或依督促程序送達支付命令，或為其他相
    類之行為者，與催告有同一之效力。遲延之債務，以支付金
    錢為標的者，債權人得請求依法定利率計算之遲延利息。其
    利率未經約定，亦無法律可據者，週年利率為5％，為民法第
    229條第2項、第233條第1項前段、第203條分別明定。查本
    件原告對被告之損害賠償請求權係屬未定給付期限之金錢債
    權，故其請求被告給付自起訴狀繕本送達翌日即111年1月25
    日（見本院卷第15頁）起至清償日止，按週年利率5％計算之
    利息，為有理由，應予准許。
五、綜上所述，原告依保險代位及侵權行為之法律關係，請求被
    告給付18,208元，及自111年1月25日起至清償日止，按週年
    利率5％計算之利息，為有理由。
六、本件係適用小額訴訟程序所為被告敗訴判決，依民事訴訟法
    第436條之20規定，應依職權宣告假執行。
七、本件事證已臻明確，兩造其餘攻擊防禦方法及證據，經核與
    判決之結果不生影響，爰不逐一論列，併此敘明。
八、訴訟費用負擔：民事訴訟法第78條。 
中　　華　　民　　國　　111 　年　　10　　月　　14　　日
                  桃園簡易庭  法  官  楊奕泠
以上為正本係照原本作成。
如不服本判決，應於送達後20日內，向本院提出上訴狀，並表明
上訴理由，如於本判決宣示後送達前提起上訴者，應於判決送達
後20日內補提上訴理由書（須附繕本）。
如委任律師提起上訴者，應一併繳納上訴審裁判費。
中　　華　　民　　國　　111 　年　　10　　月　　14　　日
                              書記官  王帆芝
附錄：
一、民事訴訟法第436條之24第2項：
　對小額程序第一審裁判上訴或抗告，非違背法令為理由，不得
  為之。　
二、民事訴訟法第436條之25：
　上訴狀內應記載上訴理由，表明下列各款事項：
　㈠原判決所違背之法令及其具體內容。
　㈡依訴訟資料可認為原判決有違背法令之具體事實。
三、民事訴訟法第471條第1項：（依同法第436條之32第2項之規
    定於小額事件之上訴程序準用之）
上訴狀內未表明上訴理由者，上訴人應於提起上訴後20日內提出
理由書於原第二審法院；未提出者，毌庸命其補正，由原第二審
法院以裁定駁回之。